臺灣高等法院刑事判決
110年度上訴字第3030號
上  訴  人  
即  被  告  陳語涵


上列上訴人即被告因違反洗錢防制法等案件，不服臺灣宜蘭地方
法院110年度訴字第200號，中華民國110年8月18日第一審判決（
起訴案號：臺灣宜蘭地方檢察署110年度偵字第1768號、110年度
偵字第2685號），提起上訴，本院判決如下：
    主  文
上訴駁回。
    事實及理由
一、本件經本院審理後，認原審以被告陳語涵雖否認犯罪，然就
    被告所犯幫助犯洗錢防制法第14條第1項之幫助一般洗錢罪
    ，業經被害人杜偉豪、黃佳慧、林于婷、張家榮指述明確，
    並有被害人提出之交易明細表及臺灣新光商業銀行股份有限
    公司集中作業部、臺灣銀行營業部函文在卷足憑，原審並逐
    一說明被告抗辯不足採信之理由，因認本件事證明確，被告
    犯行堪以認定，量處被告有期徒刑3月，併科罰金新臺幣3萬
    元，罰金如易服勞役，以新臺幣1,000元折算1日，認事用法
    均無違誤，量刑亦屬妥適，爰均引用原審判決之事實、理由
    及證據(詳如附件)。
二、被告上訴意旨略以:伊當時不知提款卡業已遺失，係接到銀
    行來電通知，伊方知卡片已遭盜用，並去警局報案遺失，伊
    因為有憂鬱症，事情記不起來，所以才會將密碼寫在紙上放
    在皮包內，本案伊確實未參與詐欺集團之犯行，為此提起本
    件上訴等語。
三、訊之被告雖辯稱:伊係因於109年12月要搬家，整理家中文件
    時，上開二銀行卡片夾在文件中不慎一併丟棄，伊有將密碼
    寫在提款卡上面方會遭人使用，伊分別接到臺灣銀行、新光
    銀行的電話告知伊卡片遭到盜用，伊方知上開帳卡之提款卡
    遭盜用，而去報警遺失云云。惟:
　㈠臺灣銀行帳號0000000000000號帳戶及臺灣新光商業銀行帳號
    0000000000000號帳戶確為被告所開立並使用乙節，業據被
    告供承在卷。而被告係先於109年12月10日下午2時46分許，
    致電予臺灣銀行客服中心辦理金融卡掛失，此有臺灣銀行消
    費金融部函文1紙在卷足憑，而該行就客戶辦理掛失均存有
    錄音資料，依該份錄音資料可知，被告係主動致電並告知臺
    灣銀行之客服人員欲掛失提款卡，並提供相關身份資料予客
    服人員確認乙節，有本院勘驗筆錄1份在卷足憑(本院卷第12
    0頁至第121頁)。被告於致電予臺灣銀行客服中心掛失該行
    帳戶提款卡後，又於同日下午5時50分許，至宜蘭縣政府警
    察局羅東分局公正派出所報案，並陳明上開銀行提款卡係於
    同年月4日在其位於宜蘭縣○○鄉○○村00鄰○○路0段000號遺失
    乙節，亦有被告提出之宜蘭縣政府警察局羅東分局公正派出
    所受理案件登記表1份在卷足憑(本院卷第79頁)。本院另有
    向臺灣新光商業銀行確認曾否主動通知被告其上開銀行帳戶
    遭盜用乙節，該行表示係於109年12月11的早上10時32分許
    ，致電予被告並告知其帳戶已遭通報為警示帳戶，此亦有臺
    灣新光商業銀行股份有限公司集中作業部函文1份在卷足憑(
    本院卷第53頁至第55頁)。
　㈡綜合上情以觀，被告係先於109年12月10日下午2時許，主動
    致電予臺灣銀行客服中心掛失其所持有前揭臺灣銀行帳戶之
    提款卡後，復至警局報案，並明確陳述其所持有臺灣銀行、
    新光商業銀行之提款卡係於109年12月4日在住處遺失後，於
    翌日即109年12月11日始接獲新光商業銀行通知其所有之帳
    戶已遭通報為警示帳戶甚明，是被告辯稱: 「係銀行主動通
    知，伊方知提款卡遭人盜用」乙節，顯與客觀事證不符。再
    者，倘如被告所述，伊根本不知伊所有上開臺灣銀行、新光
    商業銀行帳戶之提款卡遺失，伊於未接獲任何通知之情況下
    ，豈有可能突致電予臺灣銀行告知伊所有臺灣銀行帳戶提款
    卡遺失?甚而至警察局報案，並可明確告知上開二銀行提款
    卡之遺失時間及地點?此實均有悖於常理。此益徵被告係將
    上開帳戶之提款卡交付予詐欺集團使用，為脫免責任始為掛
    失及報警之舉甚明，故被告上開所辯，不足採信。
　㈢從而，被告提起本件上訴，無非係對於原判決已明白論斷說
    明之事項，猶執陳詞，再事爭執，其上訴為無理由，應予駁
    回。
據上論斷，應依刑事訴訟法第368條、第373條，判決如主文。
本案經檢察官葉怡材提起公訴，檢察官李叔芬到庭執行職務。
中　　華　　民　　國　　111 　年　　4 　　月　　28　　日
                  刑事第四庭    審判長法　官  陳筱珮
                                      法　官  羅郁婷
                                      法　官  柯姿佐
以上正本證明與原本無異。
如不服本判決，應於收受送達後20日內向本院提出上訴書狀，其
未敘述上訴之理由者並得於提起上訴後20日內向本院補提理由書
（均須按他造當事人之人數附繕本）「切勿逕送上級法院」。
                                      書記官  蔡硃燕
中　　華　　民　　國　　111 　年　　5 　　月　　2 　　日